【裁判字號】    95,重勞訴,6
【裁判日期】    951124
【裁判案由】    確認僱傭關係存在
【裁判全文】
臺灣臺中地方法院民事判決  95年度重勞訴字第6號
原      告  丙○○
            甲○○
共      同
訴訟代理人  魏千律師
被      告  台灣報業股份有限公司
法定代理人  戊○○
訴訟代理人  江銘栗律師
上開當事人間請求確認僱傭關係存在事件，本院於民國95年11月
8日言詞辯論終結，判決如下：
    主    文
確認原告丙○○與被告間僱傭關係存在。
被告應給付原告丙○○新台幣參拾玖萬肆仟玖佰元，及自民國九
十五年六月六日起至清償日止，按年息百分之五計算之利息。
確認原告甲○○與被告間僱傭關係存在。
被告應給付原告甲○○新台幣陸拾貳萬元，及自民國九十五年六
月六日起至清償日止，按年息百分之五計算之利息。
本判決第二項得假執行，但被告如以新台幣參拾玖萬肆仟玖佰元
，為原告丙○○供擔保後，得免假執行。
本判決第四項，原告甲○○以新台幣參拾壹萬元為被告供擔保後
，得假執行，但被告如以新台幣陸拾貳萬元為原告甲○○供擔保
後，得免假執行。
    事實及理由
甲、程序方面
一、按不變更訴訟標的，而補充或更正事實上或法律上之陳述者
    ，非為訴之變更或追加，民事訴訟法第256條定有明文。本
    條所定係指原告所為補充或更正事實上或法律上陳述，並不
    影響其起訴時所主張訴訟標的之同一性而言，即不生變更訴
    訟標的之效果，自不妨許其任意為之。本件原告原聲明請求
    「 (一)確認兩造間僱傭關係存在。(二)被告自民國94年8月
    5日起至原告復職之日止，按月給付原告丙○○新台幣（下
    同）39,490元，其中192,185元部分，自起訴狀繕本送達翌
    日起至清償日止，按年息5%計算之利息；其餘94年12月1日
    起每月39,490元部分，各於次月25日起至清償日止，按年息
    5%計算之利息。按月給付原告甲○○新台幣（下同）62,000
    元，其中238,000元部分，自起訴狀繕本送達翌日起至清償
    日止，按年息5%計算之利息；其餘94年12月1日起每月62,00
    0元部分，各於次月25日起至清償日止，按年息5%計算之利
    息。」。嗣於本院審理程序中，因被告業經台中市政府認定
    於95年6月6日歇業屬實，就其求金額部分，主張請求自94年
    8月5日起至95年6月6日止十個月薪資，原告丙○○為394,90
    0元 (39,490×10)，原告甲○○為620,000元 (62,000×10)
    ，乃將其聲明 (二)更正為：「被告應給付原告丙○○394,
    900元，應給付原告甲○○620,000元，及均自95年6月6日起
    至清償日止，按年息5%計算之利息」，核屬更正事實上之陳
    述，與訴之追加有間，合於同法第256條之規定，自得任意
    為之。
二、按確認法律關係之訴，非原告有即受確認判決之法律上利益
    者，不得提起，為民事訴訟法第247條第1項前段所明定。而
    所謂即受確認判決之法律上利益，係指法律關係之存否不明
    確，原告主觀上認其在法律上之地位有不安之狀態存在，且
    此種不安之狀態，能以確認判決將之除去者而言（最高法院
    52年度臺上字第1240號判例意旨參照）。查本件被告認為原
    告二人有勞動基準法第12條第1項第2、4款事由，將原告二
    人予以解僱，原告二人否認有上開事由，認為被告終止勞動
    契約不合法，兩造間之僱傭關係仍然存在，而兩造間是否仍
    有僱傭關係存在，即影響原告之法律上地位，而上開不安之
    狀態，得以本件確認判決將之除去，揆諸前揭規定及說明，
    原告對被告提起本件關於確認僱傭存在之訴部分，應有確認
    利益，合先敘明。
乙、實體方面
一、原告主張：原告丙○○自89年11月1日起，原告甲○○自89
    年5月15日起均受僱於被告，嗣後分別擔任被告派駐台北市
    財經新聞中心記者及政治新聞中心副主任。詎被告竟於94年
    8月5日以原告二人於94年8月3日在被告公定代理人辦公室外
    咆哮、拍打等對公司主管實施暴行及有重大侮辱之行為及原
    告甲○○另於94年6月28、29日部落格張貼被告跳票文章，
    復於94 年7月底以網路文章造謠生事、攻擊被告法定代理人
    ，又煽動或怠工等事由，分別以（94）灣行人字第94141及
    94142號人事通知單，予以免職處分，並通知原告二人，依
    勞動基準法第12條第1項第2、4款規定，自94年8月5日起終
    止與原告二人間之勞動契約。惟原告二人任職期間敬業守法
    ，既無上開通知單所陳有勞動基準法第12條第1項第2、4款
    情形。且依被告所述，94年6月28、30日原告甲○○之網路
    言論如涉嫌造謠亦已逾30日除斥期間，且94年7月29日（應
    為94年8月1日第一篇)、8月1日之網路言論指責被告，屬可
    受公評評論及適當之批評，而94年8月3日下午求見被告法定
    代理人戊○○，因其態度傲慢堅拒，原告二人敲打辦公室大
    門，亦難認係重大侮辱，被告既未出原告二人有何違反工作
    規則情節重大或對被告法定代理人為重大侮辱之實據，是被
    告依勞動基準法第11、12條終止勞動契約並不合法，兩造間
    之僱傭關係自屬繼續存在。又原告二人至被告公司提供勞務
    遭拒，且經台北市政府勞工局介入調解未果，以律師函請被
    告公司回復工作無效，依民法第487條僱用人受領勞務遲延
    者，受僱人無補服勞務之義務，仍得請求報酬。爰請求確認
    兩造僱傭關係存在及請求被告給付薪資。並聲明求為判決：
    (1)確認原告二人與被告之間僱傭關係存在；(2)被告應給付原
    告丙○○394,900元，及自95年6月6日起至清償日止，按年
    息5%計算之利息。(3)被告應給付原告甲○○620,000元，及
    自95年6月6日起至清償日止，按年息5%計算之利息。(4)並陳
    明就薪資部分願供擔保，請准宣告假執行。
二、被告則以：原告甲○○是自救會幹部，卻對被告預告工資、
    資遣費給付及94年7月自救會台北會議事宜，惡意阻隢、散
    播不實跳票流言及污蔑被告「是一個亂七八糟、沒有紀律、
    沒有做事方法的公司」、「在顏社長的領導下，台灣日報卻
    是走向末路」、「被告公司資金來源有無戊○○出資」、「
    戊○○涉嫌侵佔員工勞健保自付額」等煽動言論，有其於94
    年6月28、30日網路部落格發表二篇文章及同年7月底 (應係
    94年8月1日)給全體台灣日報同仁之新聞稿、94年8月1日台
    日人的悲哀等網路文章可證。又原告二人於94年8月3日下午
    5 時許之上班時間，在被告法定代理人之辦公室外求見被告
    法定代理人戊○○未獲允准，竟在員工得共見共聞處，用力
    拍打被告公法定代理人辦公室之門窗，並在辦公室外咆哮、
    叫囂「沒見過企業有這種不敢見人得負責人」，對雇主為人
    身攻擊之行為，原告上開行為除違反工作規則情節重大，且
    已達重大侮辱雇主之狀態，本得不經預告終止契約之行為，
    則被告以原告二人上開行為已構成勞動基準法第12條第1項
    第2、4款為由，於94年8月5日終止兩造勞動契約，於法有據
    等語，資為抗辯，並聲明：請求駁回原告之訴；如受不利判
    決，願供擔保，請准宣告免為假執行。
三、兩造不爭執之事實：
  (一)原告丙○○自89年11月1日起受僱於被告，擔任被告派駐
      台北市財經新聞中心記者。被告於94年8月5日以（94）灣
      行人字第94141號人事通知單，以原告丙○○「行為粗暴
      、擾亂秩序、妨害他人工作，記大過乙次。對公司主管實
      施暴行或重大侮辱之行為，免職處分」為由，通知於94年
      8 月5日終止與原告間之勞動契約。
  (二)原告甲○○，自89年5月15日起受僱於被告，擔任被告派
      駐台北市政治新聞中心副主任。被告於94年8月5日以（94
      ）灣行人字第94142號人事通知單，以原告甲○○「行為
      粗暴、擾亂秩序、妨害他人工作，記大過乙次。造謠生事
      、煽動或怠工者，免職處分。對公司主管實施暴行、或有
      重大侮辱之行為，免職處分」為由，通知於94年8月5日終
      止與原告間之勞動契約。
  (三)如認被告終止兩造勞動契約不合法，則被告應自94年8月5
      日起按月分別給付原告丙○○薪資39,490元、給付原告甲○○薪資62,000元。
四、原告主張渠二人並無違反勞動契約或工作規則，情節重大，
    亦無重大侮辱被告及其法定代理人等情事，且被告援引原告
    甲○○94年6月28、29日文章有違反工作規則及重大侮辱被
    告一事，已超過勞動基準法第12條第2項30日之除斥期間，
    是被告之解僱應屬無效等語，則為被告所否認，並以前詞置
    辯。是本件所應審究者，厥為：被告主張解僱之事由有違反
    勞動基準法第12條第2項30日除斥期間之規定？原告二人有
    無違反對於被告法定代理人實施暴行或重大侮辱之行為？有
    無違反勞動契約或工作規則，情節重大之情事？茲分述如下
    。
(一)被告於94年8月5日以原告甲○○94年6月28、30日在部落格
    張貼跳票文章之行為，依勞動基準法第12條第1項第2、4款
    規定終止與原告甲○○間之勞動契約，已逾同法第12條第2
    項規定之30日除斥期間。
１、按雇主依勞基法第12條第1項第2、4款規定終止契約者，應
    自知悉其情形之日起，30日內為之，勞動基準法第12條第2
    項定有明文。本件被告雖不否認於94年8月5日終止與原告甲○○僱傭關係事由之一即為原告甲○○於94年6月28、30日
    在部落格上張貼文章，並有被告提出之證物1在卷可稽，姑
    且不論上開文章內容是否有違反工作規則情節重大或重大侮
    辱等情，自原告甲○○張貼上開文章起，至被告94年8月5日
    終止僱傭關係止，顯已逾越勞動基準法第12條第2項所定30
    日除斥期間，被告雖辯稱曾於94年7月間由主管開開討論懲
    處，既為原告所否認，復未能舉證以實其說，所述顯無可採
    信為真正。被告以原告甲○○94年6月28、30日張貼文章之
    行為，遲至94年8月5日始依勞動基準法第12條第1項第2、4
    款終止僱傭關係，顯已逾越同法第12條第2項之除斥期間。
２、再者，依被告提出原告不否認其真正之證物一之原告甲○○
    所張貼之文章內容，其中：
 (1) 94年6月28日之文章：
    文章內雖有「台日又傳出跳票了」、「支票一跳票，立刻會
    成為銀行的拒絕往來戶」等字句，然綜觀該文章之全貌，所
    謂跳票，係針對被告因積欠員工薪資，業經員工組成自救會
    後，經與自救會代表開會後，對於積欠之薪資，曾簽發本票
    之方式清償部分薪資，對於前開交付員工之本票是否均如期
    兌現，因部分員工未能依票載到期日獲得清償，而相互查詢
    一事，加以記載；至於「支票一跳票，立刻會成為銀行的拒
    絕往來戶」一詞，係對於被告與員工協商後，選擇簽發本票
    而非支票方式清償薪資之用意，是否係二種票據，一旦未能
    如期兌現，在金融機構所產生效果亦有差異，並將此一經驗
    提供自救會員工參考已，又文章內雖述及「我問他（指戊○○），好像這兩天銀行的貸款已經到了，他說，對，不過，
    此時卻激動地連說好幾次，這些都是用我的名義借的。」、
    「顏是個末路英雄，他還想把台日撐起來，卻是不認為台日
    的戊○○時代已經過去了」，係對於被告積欠員工薪資數月
    ，社長戊○○仍想維持被告公司正常繼續運作一事，有所感
    而抒發被告法定代理人為末路英雄，即被告法定代理人之時
    代已逐漸逝去等詞，亦無侮辱被告或其法定代理人之意，又
    文章末段雖有「台日本票跳票了，不知道顏社長現在的感覺
    如何？」，乃對於被告所簽發之本票，無法全面在票載到期
    日即94年6月25日兌現，在94年6月28日之文章內設問被告法
    定代理人之感覺，既無違反工作規則，亦難認隱有侮辱被告
    及其法定代理人之意。
 (2) 94年6月30日之文章：
    該文章係針對被告法務人員知悉原告甲○○上開94年6月28
    日文章後，與原告甲○○電話交談內容，原告甲○○將其來
    龍去脈以文章告知自救會同仁，文章內容雖有跳票等字句，
    均係對於被告法務人員關於公司簽發交付員工之本票，無法
    在票載到期日兌現之原委，及原告甲○○將熟悉財經實務同
    仁告知之正常票據兌現時間及流程均詳述在文章內，顯係勞
    資雙方對於「本票跳票」之認定，各自表述，與散播不實流
    言，尚屬有間，至於文章末段雖載有「這次不跳票，不代表
    明天不跳；明天不跳，不代表，下個月不跳」等詞，然亦載
    明「台日目前的困境很清楚，除非有新的資金或資方，不然
    ，在既有收入不足以因應開銷之下，台日的明天會是很清楚
    地」，顯見原告甲○○僅係對於被告積欠員工薪資，雖曾開
    票清償部分薪資，然所簽發之票據，亦未均能如期兌現乙節
     ，因此對被告之資金能力有所疑慮，故而張貼上開文章，
    自無不當。本件原告甲○○係對被告未能如期兌現票據，以
    退票一詞稱之，自非空言散播被告退票，且文章所載：被告
    以簽發本票之方式清償積欠員工之薪資及支票跳票，會成為
    銀行拒絕往來戶，本票則無此立即危險及被告遭遇資金困窘
    之困境等情事，既無不實，自無違反任何工作規則，更無侮
    辱被告或被告法定代理人之情事，從而原告甲○○於94 年6
    月28及30日所撰寫之文章，並無違反勞動基準法第12條第1
    項第2、4款之情事，甚明。
(二)原告二人並無違反勞動契約或工作規則，情節重大；亦無對
    被告或其法定代理人實施暴行或有重大侮辱之行為等情事。
１、原告甲○○94年8月1日之2篇文章：
  (1)被告與員工間因積欠薪資及資遣費等爭議，曾於94年7月29
    日上午10時許在台北市政府勞工局進行勞資爭議調解，且會
    議之進行原訂應出席之被告代表陳正容未出席，經勞工局緊
    急通知，始由已向被告法定代理人陳報然未獲全權授權之羅
    尚烜總經理出席與員工進行溝通一事，有被告提出之台北市
    政府勞資爭議調解委員會開會通知單1紙為證，且為被告所
    不爭執，自堪信為真正。按被告積欠員工薪資達數月，既為
    不爭之事實，無論未能依約發薪，是否大環境經濟因素影響
    所導致，既由勞工局就此爭議事件定期調解，被告既未出席
    ，復未指派有代表權者出席協商，漠視全體員工之權益至極
    ，則原告甲○○係針對前開勞資爭議協調過程以文章轉述其
    餘自救會同仁知悉，且於文章內提及「整個事情，要嘛不是
    社方對於勞資調解極度沒有誠意，就是極度無能，連個出不
    出席，都拖到最後一刻」等語，亦屬實情，雖在文章內另以
    「社方一方面不願意在調解會裡做下具有法律約束力的裁決
    ，一方面，也是大家所知道的，這是一個亂七八糟，沒有紀
    律，沒有做事方法的公司，這也是為什麼本土市場越來越大
    ，但顏社長領導下，台灣日報卻是走向末路。」等字句，亦
    係對於被告即資方處事能力及協商意願有所質疑下所載，亦
    無何侮辱之意。
  (2)又原告甲○○在8月1日首篇文章之末段雖有「如果社方沒有
    善意答覆，我們一定給拿出辦法來，讓台日至少停刊，或是
    減報好幾張，讓整個輿論的壓力，逼使戊○○面臨，不是他
    把台灣日報關了起來，就是由我們把台灣日報給關起來，期
    待大家對於這件事情提出你的看法。」等字樣，就字義而言
    或有煽動或怠工之意，然詳細審酌全篇文章，係對於資方即
    被告積欠數月薪資又迴避勞工局之勞資協調所撰述之文章，
    並對於該次協調不成立後，由主席建議擇期由資方指派充分
    授權者進行第二次調解一事，以文章告知並期勉員工，除期
    待第二次調解會之進行外，並對於屆期資方再度爽約拒不到
    場時，自救會同仁有何因應之道，所提出之建議方案並就教
    於其餘同仁，原告甲○○所提出之方案，或有些許激烈，然
    係起因於被告積欠薪資數月，又拒絕與員工當面溝通，且所
    簽發之票據，復未能如期兌現始然，實難一味要求員工體諒
    資方，並苛責員工採用激烈之方式向被告施以壓力有重大不
    當之情狀，從而，原告甲○○上述末段文章，自無違反工作
    規則或勞動契約，情節重大等情。
  (3)至於原告甲○○94年8月1日文章主題：台日人的悲哀一文，
    對於被告台灣日報在前一出資人撤資後，目前法定代理人戊○○有無實際出資一事有懷疑，然亦非空言指述，而係針對
    被告公司在報業本土市場相對壯大之同時，竟陷入困境，是
    否係被告公司自前一投資者撤資後，新加入者未曾實際出資
    ，以至於被告公司目前收入來源是否僅為廣告及發行收入、
    本土社會人士之贊助及前手遺留公司之資產等，又目前經營
    者無法實際駕馭被告公司，是否即為目前經營者並未實際出
    資，所以對於被告公司經營不善，所造成損失，並無損及其
    資產之虞，遂無法竭盡其心力經營被告公司等在文章內提出
    其質疑，以被告公司財務情況不佳下，原告既為被告之員工
    ，且數月未能如數領取薪資，對於被告之財務資金情形及其
    法定代理人經營能力等之懷疑，無不當之處，更難謂有何違
    反工作規則、勞動契約情節重大或侮辱被告及其法定代理人
    之情事。
２、原告甲○○94年8月4日21:08之文章：
  (1)本件被告自94年3月起即持續積欠員工薪資或不正常發薪，
    且第一次協調會未指派有代表權者出席，於94年8月4日進行
    第二次協調會時，對於積欠之薪資應如何清償，仍未能達成
    共識致調解不成立，有原告提出之調解會議紀錄為證，是以
    ，原告甲○○再度撰文「在戊○○拒絕公佈財報之際，自救
    會不僅質疑顏社長是否自己曾經拿過一定比例之金錢投資過
    台日，還懷疑在經營者燒的都是別人口袋的錢之際，任何對
    於台日的贊助，在欠缺有效監督機制下，都有道德風險之虞
    」質疑被告之法定代理人，僅係要求被告公司公佈目前財務
    情形及資產狀況，藉以明瞭何以被告積欠員工薪資、加班費
    、資遣費及廣告傭金等費用之真正原因，否則，難以杜絕原
    告及其他員工懷疑被告之法定代理人經營被告公司之用心與
    否？有無可能淘空被告公司之資產？原告甲○○對上開質疑
    點既有載明其原因，即非憑空杜撰，且所述者與原告及被告
    全體員工之生計來源有關，非屬不得評論之事，自無侮辱及
    違反工作規則情節重大一事。
  (2)此外，原告甲○○在文章內另述及被告法定代理人戊○○涉
    嫌佔員工勞健保自付額、拖欠資方該付款項及以多報少一事
    等，有原告提出之94年6月23日與被告財務室主管林秀娟及
    陳正容間之座談會紀錄一份有稽，依該會議紀錄所載：「 (
    問：我們那個勞健保，沒有幫我繳，錢到那裡去了）？陳正
    容答：這個就是說，是公司的資金運用問題啦！。林秀娟答
    :... 你們被扣下來的勞健保裡面，就是這樣子，在整個公
    司的營運資金裡面。（問：到底是繳到去年 (93年)的9月，
    對不對？）林秀娟答：勞保是繳到93年10月」等情，亦為被
    告所不爭，則被告除積欠原告薪資外，且先前按月給付員工
    薪資時所代扣之勞健保費用，亦未代員工向勞健保局繳納乙
    節，既為屬實，不論被告未能繳納之原因為何，原告撰文指
    責被告上開不當行為涉嫌侵占，並懷疑被告之法定代理人是
    否有耗盡並淘空被告公司資產之嫌，呼籲政府部門積極介入
    調查，亦無違反工作規則，更無侮辱被告及其法定代理人之
    情事。
３、原告二人於94年8月3日在被告法定代理人辦公室外之行為：
  (1)原告主張是日係求見被告法定代理人，希望其能出席翌日即
    94年8月4日北市勞工局主持之第二次勞資爭議協調會，先以
    與總編輯丁○○開會為由拒絕後，待會議結束後，亦拒絕接
    見，原告二人僅敲大門數下要求見面，並無咆哮等情，與證
    人丁○○證述情節大致相符，且證人丁○○亦證述原告二人
    僅有敲門，並無撞門一事，另依證人丁○○所述，因辦公室
    為玻璃隔間，原告敲門時，有感覺到震動，且原告二人敲門
    時間持續幾十秒，然口中僅不斷叫著「社長」、「社長」等
    情，縱令原告二人敲門力道或有稍重，僅係希望面見被告法
    定代理人，此亦為被告法定代理人所明知，雖以尚與總編輯
    丁○○有約在先，而予以婉拒，然原告二人僅持續敲門求見
    ，並叫社長一詞，既無任何恐嚇言詞或施暴行為，再佐以證
    人丁○○所述，伊與被告法定代理人談會時，未見被告法定
    代理人因原告之敲門行為而有何不舒服或改變等情，被告主
    張是日曾遭被告二人施以暴行云云，實難採信為真正。
  (2)再者，證人丁○○及乙○○亦均證稱：不曾聽聞原告二人有
    何辱被告法定代理人之言詞，至於證人丁○○雖表示有聽聞
    原告二人談到「沒見過企業有這種不敢見人的負責人」一詞
    ，然亦證述「我是離開社長辦公室時聽到的，應該就是員工
    對這件事情感到不滿，對於薪水無法正常發放及無法見到社
    長感到不滿，才會說『沒見過企業有這種不敢見人的負責人
    』，這中間有看到原告在辦公室走來走去，一直都在陳述薪
    水無法發放及為什麼不能和社長見面，只是想表達自己的想
    法等等，聲音比我在法庭的聲音小一點，當時我是基於同事
    的關心才會聽到，且我在原告二人的旁邊，其他的員工都還
    在繼續工作，我也沒有去詢問是否每個人都有聽到。」，顯
    見，原告二人為上開言詞時，音量既非過大，且未影響其他
    同仁之工作情緒，再佐以證人丁○○所述：「當時最大的問
    題是公司積欠員工薪水，原告和幾位同仁為了薪水的問題，
    想要瞭解公司是否可以發放，透過各層級主管反應這些問題
    ，利用主管和社長開會時，透過主管向社長提出這些問題，
    我也有參與這些會議並代員工向社長提出這些問題，其他的
    主管也有提出，但薪水的發放還是不正常。」等情，益徵，
    本件原告二人係為解決全體自救會同仁遭被告惡意積欠薪資
    一事，期盼與被告法定代理人本人當面溝通，而非藉由其他
    人員代表出面協商，且原告與被告法定代理人既在同一單位
    上班，辦公處所亦屬同一大樓，在協調會召開前一日，被告
    法定代理人復現身辦公室，實無一再拒絕或躲避原告二人之
    必要，對於受全體員工託付之原告二人，屢屢求見被告法定
    代理人而不得時，口中雖念有「沒見過企業有這種不敢見人
    的負責人」等語，有何可責之處？又何來侮辱之意？
(三)準此，本件原告甲○○雖曾於94年6月28日、94年6月30日、
    94 年8月1日先後二次 (其中一次被告誤繕為94年7月29日)
    及94 年8月4日撰文表達或控訴被告積欠員工薪資及經營不
    當一事，復於94年8月3日求見被告法定代理人時之言行，均
    無違反勞動契約或工作規則情節重大情事，亦無對被告或其
    法定代理人有施以任何暴行或侮辱之行為，已詳述如前，被
    告以上為由，將原告二人予以解僱，依法自有不合。兩造間
    之僱傭契約，應仍存在。
五、綜上所述，兩造間之僱傭契約關係既仍存在，被告於94年8
    月終止即拒絕原告二人提供勞務至今，然因被告於95年6月
    6日台中市政府認定歇業實，有被告提出之台中市政府95年
    9月11日府勞資字第0950186192號函在卷可按，且為原告所
    是認，則原告二人請求確認兩造僱傭關係存在及被告應給付
    原告丙○○394,900元 (94年8月5日至95年6月6日之薪資)，
    應給付原告甲○○620,000元 (94年8月5日至95年6月6日之
    薪資）及均自被告遭認定歇業日即95年6月6日起至清償日止
    ，按年息5%計算之利息，為有理由，應予准許。
六、本件原告勝訴部分，其中請求被告給付薪資方面，原告丙○○所命被告為給付金額為394,900元，未逾50萬元，爰依職
    權宣告假執行；另原告甲○○部分與被告均陳明願供擔保請
    為宣告假執行或免為假執行，經核均與規定相符，爰分別酌
    定相當之擔保金額予以宣告。
七、訴訟費用負擔之依據：民事訴訟法第78條。
中    華    民    國    95    年    11   月    24    日
                  民事第三庭    法  官  林靜芬
正本係照原本作成。
如對本判決上訴，須於判決送達後20日內向本院提出上訴狀。
中    華    民    國    95    年    11   月    24    日
                                書記官


司法院資訊處製作；財團法人民間司法改革基金會備份。
